臺灣彰化地方法院刑事判決　　　　　　　94年度訴字第1720號
公　訴　人　臺灣彰化地方法院檢察署檢察官
被　　　告　乙○○
　　　　　　　　　　　弄12號.
指定辯護人　陳青來律師
上列被告因違反槍砲彈藥刀械管制條例等案件，經檢察官提起公
訴（九十四年度偵字第六三一四號），本院判決如下：
    主  文
乙○○未經許可，持有可發射子彈具有殺傷力之改造轉輪手槍，
累犯，處有期徒刑陸年陸月，併科罰金新台幣拾萬元，罰金部分
如易科罰金以新台幣玖佰元折算壹日，扣案之改造轉輪手槍（槍
枝管制編號：0000000000號）壹枝及具有殺傷力之口徑零點貳貳
吋制式子彈貳顆沒收；又連續攜帶兇器竊盜，累犯，處有期徒刑
拾月。應執行有期徒刑柒年，併科罰金新台幣拾萬元，罰金部分
如易科罰金以新台幣玖佰元折算壹日，扣案之改造轉輪手槍（槍
枝管制編號：0000000000號）壹枝及具有殺傷力之口徑零點貳貳
吋制式子彈貳顆沒收。
    事  實
一、乙○○於民國八十九年間，因竊盜案件，經本院以八十九年
    度易字第九四三號判處有期徒刑一年六月確定，於九十三年
    九月四日執行完畢。詎仍不知悔改，明知具有殺傷力之槍、
    彈等物均為槍砲彈藥刀械管制條例公告查禁之物，竟仍基於
    持有犯意，於九十二年八月十五日，在國道一號高速公路臺
    南縣新營交流道下，以新台幣二萬元之代價向真實年籍姓名
    不詳綽號「阿德」之人，購入具有殺傷力之改造轉輪手槍（
    槍枝管制編號：0000000000號）一枝及具有殺傷力之口徑０
    ．二二吋制式子彈二顆（餘有三顆未具殺傷力之改造子彈）
　　，並置於家中而持有之。乙○○復基於意圖為自己不法所有
　  之概括犯意，持客觀上可供兇器使用之螺絲起子、板手，先
    於九十四年七月二十五日，在嘉義縣大林鎮○○路四號前，
　  竊取甲○○所有之車牌號碼RL─7067號車牌二面，復於同年
    月二十七日，以該螺絲起子在高雅巿苓雅區○里○○○路二
    ０八號前，竊取丙○○所有ZI─0009號自用小客車，得手後
    ，懸掛其所有之2651─LT號車牌後，供已使用（該螺絲起子
　　、板手已丟棄而滅失）。嗣於同年八月九日凌晨一時許，乙
　  ○○駕駛上揭竊得之自用小客車，攜同購得之上揭槍、彈及
    竊得之車牌，投宿於彰化縣彰化巿新平街一一０號「荷蘭村
　　汽車旅館」內，始為警查獲，並扣得其持之槍、彈及竊得之
　  上揭自用小客車及車牌（均已發還）。
二、案經彰化縣警察局和美分局報告臺灣彰化地方法院檢察署檢
    察官偵查起訴。
　　理　由
一、上揭事實，業據被告乙○○於警訊、偵查時及本院審理中，
    均供承不諱，而竊盜部分並經證人即被害人丙○○、甲○○
    於警詢中，證稱屬實，並有贓物認領保管單二紙在卷可稽；
    非法持有具有殺傷力之改造槍枝及子彈部分，則有上揭槍、
    彈扣案可稽，其該槍、彈經送鑑驗，結果槍枝係改造槍枝，
    有殺傷力，子彈係制式子彈，亦有具殺傷殺力，有內政部
　　警政署刑事警察局刑鑑字第0940125607號槍彈鑑定書一份在
　  卷可稽。是被告之自白與事實相符，當可採信。本件罪證明
    確，被告之犯行，足以認定。
二、按刑法第三百二十一條第一項第三款之攜帶兇器竊盜罪，係
    以行為人攜帶兇器竊盜為其加重條件，此所謂兇器，其種類
　　並無限制，凡客觀上足對人之生命、身體、安全構成威脅，
　  具有危險性之兇器均屬之，且祇須行竊時攜帶此種具有危險
    性之兇器為己足，並不以攜帶之初有行兇之意圖為必要。
　　被告用以竊盜之螺絲起子、板手，具一定之重量，且前端尖
　　銳，若加以一定之動能，客觀上足對人之生命、身體、安全
　  構成威脅，為具危險性之兇器。又被告行為後槍砲彈藥刀械
    管制條例部分條文業於九十四年一月二十六日修正公布，其
    中該條例第十一條之條文業已移列於該條例第八條第四項而
    刪除，而被告持有改造手槍之行為橫跨新舊法，應依新法之
    規定處斷。是核被告所為，係犯刑法第三百二十一條第一項
    第三款之加重竊盜、槍砲彈藥刀械管制條例第八條第四項、
    第十二條第四項罪。被告前後多次攜帶兇器竊盜之行為，時
    間緊接，犯罪構成要件相同，顯係基於概括犯意所為，應以
    一罪論，並加重其刑。被告同時持有具殺傷力之改造手槍及
    土造子彈，為一行為觸犯數罪名之想像競合犯，應依刑法第
    五十五條之規定從一重之現行槍砲彈藥刀械管制條例第八條
    第四項之未經許可，持有可發射子彈具有殺傷力之槍枝罪。
    查被告乙○○於八十九年間，因竊盜案件，經本院以八十九
　　年度易字第九四三號判處有期徒刑一年六月確定，於九十三
 　 年九月四日執行完畢，有臺灣高等法院被告全國前案紀錄表
    、臺灣彰化地方法院檢察署刑案資料查註紀錄表各一份在卷
    可按，其受有期徒刑執行完畢後，五年內再犯本件有期徒刑
    以上之罪，為累犯，所犯前開之罪，應依刑法第四十七條之
    規定加重其刑（其中連續攜帶兇器竊盜部分，應遞予加重其
    刑）爰審酌被告之前科，品行不佳，及其犯罪之動機、目的
    、手段，雖未持前開槍枝犯案，惟潛在危害匪淺，與無端竊
    取他人車牌、車輛，危害他人財產法益暨犯罪後坦承犯行之
    態度等一切情狀，量處如主文所示之刑，並定應執行之刑，
    且就併科罰金部分諭知易服勞役之折算標準，以示懲處。至
    扣案之扣案之改造轉輪手槍（槍枝管制編號：0000000000號
　　）一枝及具有殺傷力之口徑零點貳貳吋制式子彈二顆屬違禁
  　物，應依刑法第三十八條第一項第一款之規定宣告沒收。
據上論斷，應依刑事訴訟法第二百九十九條第一項前段、現行槍
砲彈藥刀械管制條例第八條第四項、槍砲彈藥刀械管制條例第十
二條第四項，刑法第十一條前段、第五十六條、第三百二十一條
第一項第三款、第四十七條、第五十五條、第五十一條第五款、
第四十二條第二項、第三十八條第一項第一款，現行法規所定貨
幣單位折算新台幣條例第二條，罰金罰鍰提高標準條例第二條，
判決如主文。
本案經檢察官田德煙到庭執行職務。
中　　華　　民　　國　九十四　年　十一 　月　　十八 　日
                 臺灣彰化地方法院刑事第一庭
                     審判長法  官  洪志賢
                           法  官  簡璽容
                           法  官  周莉菁
以上正本證明與原本無異。
如不服本判決，應於判決送達後10日內，向本院提出上訴狀（ 須
附繕本 ）。
告訴人或被害人對於判決如有不服具備理由請求檢察官上訴者，
其上訴期間之計算係以檢察官收受判決正本之日期為準。
中　　華　　民　　國　九十四　年 　十一 　月　二十二 　日
                           書記官  洪年慶
槍砲彈藥刀械管制條例第8條
未經許可，製造、販賣或運輸鋼筆槍、瓦斯槍、麻醉槍、獵槍、
空氣槍或第4條第1項第1款所定其他可發射金屬或子彈具有殺傷
力之各式槍砲者，處無期徒刑或5年以上有期徒刑，併科新臺幣1
千萬元以下罰金。
未經許可，轉讓、出租或出借前項所列槍枝者，處 5 年以上有期
徒刑，併科新臺幣 1 千萬元以下罰金。
意圖供自己或他人犯罪之用，而犯前二項之罪者，處無期徒刑或
 7 年以上有期徒刑，併科新臺幣 1 千萬元以下罰金。
未經許可，持有、寄藏或意圖販賣而陳列第 1 項所列槍枝者，處
 3年以上10年以下有期徒刑，併科新臺幣700萬元以下罰金。
第 1 項至第 3 項之未遂犯罰之。
槍砲彈藥刀械管制條例第12條
未經許可，製造、販賣或運輸子彈者，處 1 年以上 7 年以下有
期徒刑，併科新台幣 500 萬元以下罰金。
未經許可，轉讓、出租或出借子彈者，處 6 月以上 5 年以下有
期徒刑，併科新台幣 300 萬元以下罰金。
意圖供自己或他人犯罪之用，而犯前二項之罪者，處 3 年以上
10 年以下有期徒刑，併科新台幣 700 萬元以下罰金。
未經許可，持有、寄藏或意圖販賣而陳列子彈者，處 5 年以下有
期徒刑，併科新台幣 300 萬元以下罰金。
第 1 項至第 3 項之未遂犯罰之。
中華民國刑法第321條
犯竊盜罪而有左列情形之一者，處 6 月以上、 5 年以下有期徒
刑：
一、於夜間侵入住宅或有人居住之建築物、船艦或隱匿其內而犯
    之者。
二、毀越門扇、牆垣或其他安全設備而犯之者。
三、攜帶兇器而犯之者。
四、結夥三人以上而犯之者。
五、乘火災、水災或其他災害之際而犯之者。
六、在車站或埠頭而犯之者。
前項之未遂犯罰之。
